【裁判字號】    89,易,321
【裁判日期】    890711
【裁判案由】    違反毒品危害防制條例
【裁判全文】
臺灣雲林地方法院刑事判決                          八十九年度易字第三二一號
    公  訴  人  臺灣雲林地方法院檢察署檢察官
    被      告  甲○○
右被告因違反毒品危害防制條例案件，經檢察官提起公訴（八十九年度毒偵字第一九
七號），本院判決如左：
    主  文
甲○○連續施用第貳級毒品，累犯，處有期徒刑陸月，如易科罰金，以參佰元折算壹
日。
扣案之第貳級毒品安非他命壹包驗餘淨重零點壹肆公克沒收銷燬之；扣案之吸食器一
組、酒精座一瓶、吸食玻璃器三支均沒收之。
    事  實
一、甲○○前於民國（下同）八十三年間因違反麻醉藥品管理條例等案件，經台灣雲
    林地方法院以八十三年度易字第三七六號判處有期徒刑九月確定，於八十五年三
    月一日執行完畢，竟不知警惕，於八十七年間，因施用毒品案件，經本院於八十
    七年八月二十八日裁定送觀察、勒戒後，認無繼續施用毒品之傾向，由台灣雲林
    地方法院檢察署檢察官於八十八年七月二十三日，以八十八年度偵緝字第一三八
    號處分不起訴確定；詎甲○○於前揭施用毒品案件，經檢察官為不起訴處分確定
    後，竟仍不知悔改，基於施用第二級毒品安非他命之概括犯意，自八十八年十月
    間某日起至八十九年一月二十六日止，在雲林縣麥寮鄉三盛村三盛七十九號其住
    處，連續以將第二級毒品安非他命置於吸食器或玻璃管內燒烤產生煙霧後吸食之
    方式，施用第二級毒品安非他命多次，嗣於八十九年一月二十七日為警在前揭住
    處查獲，並扣得甲○○所有之安非他命一包淨重零點壹肆公克、吸食器一個、酒
    精座一瓶、吸食玻璃器三支，經本院以八十九年度毒聲字第一六二號裁定送觀察
    、勒戒後，認有繼續施用毒品傾向，經本院以八十九年度毒聲字第三三六號裁定
    令甲○○入戒治處所施以強制戒治一年。
二、案經雲林縣警察局西螺分局報請臺灣雲林地方法院檢察署檢察官偵查起訴。
    理  由
一、訊據被告甲○○對於右揭時、地非法施用第二級毒品安非他命之犯行坦承不諱，
    而南投縣竹山分局於八十九年一月二十七日對被告甲○○所採集之尿液，經送驗
    結果確含有甲基安非他命陽性反應，有雲林縣衛生局尿液檢驗單附卷可按，又被
    告於八十九年一月二十七日經本院裁定送勒戒處所觀察、勒戒，經台灣雲林看守
    所附設勒戒所於八十九年一月二十七日及同年月三十一日分別採尿送驗結果，均
    呈陽性反應，亦有該所八十九年二月十九日雲所境總字第○三六三號函附之有無
    繼續施用毒品傾向評估標準記錄表附卷足憑，顯見被告甲○○確有非法施用安非
    他命無訛，是被告前揭自白，應與事實相符，本件事證明確，被告犯行堪以認定
    。
二、查被告前於八十七年間，因施用毒品案件，經本院裁定送觀察、勒戒後，認無繼
    續施用毒品之傾向，由台灣雲林地方法院檢察署檢察官於八十八年七月二十三日
    ，以八十八年度偵緝字第一三八號處分不起訴確定，繼又於八十九年一月間，因
    本件施用毒品案件，經本院八十九年度毒聲字第一六二號裁定送觀察、勒戒後，
    認有繼續施用毒品之傾向，經本院以八十九年度毒聲字第三三六號裁定令入戒治
    處所施以強制戒治一年，分別有不起訴處分書、本院各該裁定書、台灣雲林地方
    法院檢察署刑案資料查註紀錄表、本院被告全國前案紀錄表及台灣高等法院被告
    被告全國前案紀錄表在卷足憑。被告於不起訴處分後，五年內再犯本件施用第二
    級毒品安非他命罪，為二犯，核其所為，係犯毒品危害防制條例第十條第二項之
    施用毒品罪行。其施用第二級毒品前，而非法持有安非他命之低度行為，應為施
    用第二級毒品之行為所吸收，不另論罪。被告先後多次犯行，時間緊接，所犯構
    成要件相同，顯係基於概括犯意為之，應依連續犯之規定以一罪論，並依法加重
    其刑。被告前因違反麻醉藥品管理條例等案件，於八十三年經台灣雲林地方法院
    八十三年度易字第三七六號判處有期徒刑九月，於八十五年三月一日執行完畢，
    有台灣高等法院被告全國前案記錄表附卷可稽，於五年以內再犯本件最重本刑為
    有期徒刑以上之罪，為累犯，應依刑法第四十七條之規定遞加重其刑。爰審酌被
    告犯罪後尚能坦承犯行，犯後態度良好，尚知悔改，及其犯罪之動機、目的、手
    段、及犯後態度等一切情狀，量處如主文所示之刑，並諭知易科罰金之折算標準
    。
三、扣案之甲○○所有之安非他命一包，經送驗結果安非他命一包驗餘淨重○‧一四
    公克係甲基安非他命，此有法務部調查局（89）陸（一）字第八九○一六○二九
    號檢驗通知書一紙在卷可稽，而甲基安非他命屬毒品危害防制條例第二條所列之
    第二級毒品，為違禁物，爰依毒品危害防制條例第十八條第一項前段之規定沒收
    銷燬之，另扣案之吸食器一組、酒精座一瓶、吸食玻璃器三支，均係被告所有且
    供其非法施用毒品犯罪所用之物，業據被告供承在卷，復有收受扣押物品清單一
    紙在卷可按，爰依刑法第三十八條第一項第二款規定併予宣告沒收。
據上論斷，應依刑事訴訟法第二百九十九條第一項前段、毒品危害防制條例第十條第
二項、第十八條第一項前段、刑法第十一條前段、第五十六條、第四十七條、第三十
八條第一項第二款、罰金罰鍰提高標準條例第二條，判決如主文。
本案經檢察官林伯宇到庭執行職務。
中      華      民      國     八十九     年     七     月     十一     日
                                          臺灣雲林地方法院刑事第二庭
                                              審判長法官  紀  文  勝
                                                    法官  蔣  得  忠
                                                    法官  冷  明  珍
右正本證明與原本無異。
如不服本判決，應於判決送達後十日內向本院提出上訴狀( 應附繕本 )。
                                                  書記官  周  麗  雲
中      華      民      國     八十九     年     七     月     十四     日
毒品危害防制條例第十條第二項
施用第二級毒品者，處三年以下有期徒刑。


司法院資訊處製作；財團法人民間司法改革基金會備份。
